# 请教陈版：冲销收入是否调整税金

提问人：跨度防护 时间：2018-04-21 16:46:32
请教陈版：因退货调减了收入，需要冲减销项税以及根据销项税计算的税金及附加吗？

回答人：chenyiwei
要看能否取得红字发票等税法认可的冲抵销项税额的凭证。

提问人：跨度防护 时间：2018-04-21 22:10:48
陈版，退货是已收到实物，当期审计调整冲减收入，但尚未取得红票，尚未取得红票的情况下，需要调整冲减销项税以及由此产生的税金及附加吗？（因为一般审计调增收入，都要调增销项税的，所以调减收入要不要跟着调减销项税及税金及附加）

回答人：chenyiwei
在尚未取得红字发票等凭证的情况下，不能调减。